【裁判字號】    89,訴,1919
【裁判日期】    890825
【裁判案由】    清償借款
【裁判全文】
臺灣台中地方法院民事判決  八十九年度訴字第一九一九號
    原      告  中國信託商業銀行股份有限公司
    法定代理人  丁○○
    訴訟代理人  丙○○
    被      告  乙○○
                甲○○
右當事人間請求清償借款事件，本院裁定如左：
    主      文
被告應連帶給付原告新台幣壹佰伍拾捌萬肆仟肆佰壹拾元，及自八十九年一月九日起至清償
日止，按年息百分之八點五計算之利息，並自八十九年二月十日起至八十九年八月九日日止
，按上開利率百分之十，及自八十九年八月十日起至清償日止，按上開利率百分之二十計算
之違約金。
訴訟費用由被告連帶負擔。
    事      實
甲、原告方面：
  一、聲明：如主文所示。
  二、陳述：被告乙○○以被告甲○○為連帶保證人，於民國（下同）八十八年七月八日向
      原告借款新台幣（下同）壹佰陸拾萬元，約定利息依照原告銀行之機動放款利率計算
      ，每個月為一期，按期於每月八日平均攤還本息，並於借據第六條第一項約定，如有
      一期未付，視為全部到期；契約第五條則敘明若未按期攤還本金或繳納利息時，除按
      屆期時利率付息之外，逾期清償在六個月以內者，按上開利率百分之十，超過六個月
      者，按上開利率百分之二十計付違約金。詎自八十九年一月九日起即未依約繳息，屢
      向被告乙○○催討，均置之不理，其債務應視同全部到期，茲尚欠餘額壹佰伍拾捌萬
      肆仟肆佰壹拾迄未清償，為此依消費借貸及連帶保證之法律關係請求被告負清償之責
      任。
  三、證據：提出借據、繳款歷史交易查詢表各乙紙（均影本）為證。
乙、被告方面：
    被告乙○○及甲○○於言詞辯論期日到場，表示對積欠原告債務無意見，僅目前無力償
    還。
    理      由
一、本件原告主張之事實，已據其提出借據、繳款歷史交易查詢表各乙紙為證，核屬相符，
    被告二人均自認向原告借款之事實，則原告前開主張，自堪信為真實。
二、從而，原告依消費借貸契約及連帶保證之規定請求被告等連帶給付借款壹佰伍拾捌萬肆
    仟肆佰壹拾元並自八十九年一月九日起至清償日止，按年息百分之八點五計算之利息，
    及自民國八十九年二月十日起至清償日止，其逾期在六個月以內部分，按上開利率百分
    之十，逾期超過六個月部分，按上開利率百分之二十計算之違約金，為有理由，應予准
    許。
三、據上論結，原告之訴為有理由，依民事訴訟法第第八十五條第二項，判決如主文。
中        華        民        國   八十九   年      八       月    二十五     日
~B審判長法    官  王  銘
~B      法    官  陳毓秀
~B      法    官  林學晴
右為正本係照原本作成
如對本判決上訴，須於判決送達後二十日內，向本院提出上訴狀，同時表明上述理由。
中        華        民        國   八十九   年      八       月     十八      日
                                              法院書記官


司法院資訊處製作；財團法人民間司法改革基金會備份。
